臺灣新北地方法院板橋簡易庭裁定
111年度板秩字第92號
移送機關    新北市政府警察局土城分局
被移送人    何首翰



上列被移送人因違反社會秩序維護法案件，經移送機關以民國11
1年5月1日新北警土刑字第1113728053號移送書移送審理，本院
裁定如下：
    主          文
何首翰無正當理由攜帶具有殺傷力之器械，處罰鍰新臺幣參仟元
。
扣案之折疊刀壹把沒入。
    事 實 理 由 及 證 據
一、被移送人於下列時、地有違反社會秩序維護法之行為：
  (一)時間：民國111年4月26日22時2分許。
  (二)地點：新北市土城區延峰、德峰街口。
  (三)行為：無正當理由攜帶具有殺傷力之折疊刀1把。
二、上開事實，有下列之事證明屬實：
  (一)被移送人於警詢時之自白。
  (二)關係人張建凱、李柏霖、黃勢升、黃千綺於警詢時之陳述
      。
  (三)新北市政府警察局土城分局搜索扣押筆錄暨扣押物品目錄
      表。
  (四)扣案物照片1張。
  (五)扣案之折疊刀1把。
三、按無正當理由攜帶具有殺傷力之器械、化學製劑或其他危險
    物品者，處3日以下拘留或新臺幣3萬元以下罰鍰，社會秩序
    維護法第63條第1項第1款定有明文。查被移送人於上揭時、
    地無正當理由持具有殺傷力之折疊刀1把經警查獲，且為被
    移送人於警詢時所自承，並有折疊刀1把扣案可稽，該刀械
    係屬金屬製品，質地堅硬，刀鋒尖銳，具有殺傷力，雖被移
    送人辯稱：折疊刀用來防身云云，惟被移送人未選擇對人體
    傷害較為輕微之防身物品，反係攜帶具有殺傷力之上開刀械
    ，已難認為有理，況其生命、身體、健康果受強暴、脅迫或
    恐嚇，本可循司法途徑或其他正當管道尋求協助，而非攜帶
    具有殺傷力之器械作為以暴制暴之私鬥解決紛爭所用，應認
    被移送人攜帶上開具殺傷力之刀械尚難認有正當理由，是被
    移送人之違序行為，堪以認定，應依社會秩序維護法第63條
    第1項第1款之規定論處。爰審酌被移送人行為時之動機、目
    的、所受刺激、手段、智識程度、生活狀況、違反義務之程
    度、上開非行所生之危險或損害及其他等一切情狀，量處如
    主文所示之罰鍰，以示懲儆。又扣案之折疊刀1把為被移送
    人所有供違反本法行為所用之物，業據被移送人於警詢時供
    明在卷，爰依社會秩序維護法第22條第3項前段沒入之。
四、依社會秩序維護法第46條第1項，第63條第1項第1款，第22
    條第3項前段，裁定如主文。
中    華    民    國   111    年    7     月     29   日
                  臺灣新北地方法院板橋簡易庭
                      法  官  李昭融
上正本證明與原本無異。
如不服本裁定，得於裁定書送達之翌日起5日內，以書狀敘述理
由，向本庭提出抗告。
中　　華　　民　　國　　111 　年　　7 　　月　　29　　日
                      書記官  劉美蘭